Minutes et répertoires du notaire Marcel CHANDRU, 28 novembre 1828 - 4 août 1862 (étude III)
Archives nationales
- Répertoire(s) de Marcel CHANDRU, 28 novembre 1828 - 12 décembre 1864; MC/RE/III/20 - MC/RE/III/23
  - Répertoire. 1828, 28 novembre - 1837, 9 octobre, 28 novembre 1828 - 9 octobre 1837; MC/RE/III/20
    - Inventaire après décès: Fabre, Joseph-Louis. Montmartre (rue), n° 56. courrier de la malle poste, 4 juillet 1829
      Décédé le 12 mars 1829.
      inventaire après décès; Montmartre (rue); Fabre, Joseph-Louis; messager
    - Inventaire après décès: Barbé, Nicolas. Vieux Augustins (rue des), n° 14. Décédé le 17 juin 1829., 8 juillet 1829
      10 juillet 1830, liquidation de la succession, Marie-Thérèse Soleil, sa veuve. 21 juillet 1830, mariage de Anet Aussandon, rue des Vieux Augustins, n° 19, et Marie-Thérèse Soleil, veuve de Nicolas Barbé, même adresse.
      inventaire après décès; Vieux-Augustins (rue des); Barbé, Nicolas; Soleil, Marie-Thérèse; Aussandon, Anet
    - Inventaire après décès: Berlier, Caroline-Nathalie. Richer (rue), n° 6., 28 juillet 1829
      Décédée le 2 mai 1829.
      inventaire après décès; Richer (rue); Berlier, Caroline-Nathalie
    - Inventaire après décès: Laforge, Pierre-Louis-Etienne. Gaillon (rue), n° 9., 3 août 1829
      Décédé le 15 juillet 1829.
      23 juillet 1830, liquidation de la succession, Jeanne Marguerite CUEL, sa veuve, boulevard Saint Denis, n° 28.
      inventaire après décès; Gaillon (rue); Laforge, Pierre-Louis-Etienne
    - Liquidation de succession: Raynaud, Jean. Grande rue, n° 8 / Batignolles., 6 août 1829
      Décédé le 4 juillet 1829. Marie Joséphine PASTEUR, sa veuve.
      liquidation; partage; Clichy (ancienne commune); Batignolles (rue des); Batignolles (quartier); Raynaud, Jean
    - Inventaire après décès: Andrault de Langeron, Adélaïde-Geneviève (prince de La Trémouille). Kotscka de La Trémouille, Louis-Stanislas (épouse en 2e noces de). Saint-Mauris-Montbarrey (veuve du prince de Saint-Mauris-Montbarrey). Bourbon (rue de), n° 96. lieutenant général des armées du roi. chevalier de l'ordre royal et militaire de Saint Louis. officier de la Légion d'honneur. Décédée le 7 octobre 1829., 27 octobre 1829
      inventaire après décès; Bourbon (rue de); Andrault de Langeron de La Trémouille, Adélaïde-Geneviève; Kotscka de La Trémouille, Louis-Stanislas; Saint-Mauris-Montbarrey, Mme de; officier général
    - Liquidation de succession: Granger, Germain. Saint Marc (rue), n° 20. Draveil., 29 novembre 1829
      Décédé le 11 novembre 1829. Catherine Henriette Sophie Piat, sa veuve.
      liquidation; partage; Draveil (Essonne); Saint-Marc (rue); Granger, Germain; Piat, Catherine Henriette Sophie
    - Inventaire après décès: Bonneau, Claude. Grésillons (rue des), n° 20., 15 décembre 1829
      Décédé le 16 septembre 1829.
      inventaire après décès; Grésillons (rue des); Bonneau, Claude
    - Inventaire par commune renommée après décès: Bonnaventure, Pierre-Antoine-Joseph. La Havanne. Cuba. Décédé en 1819., 7 janvier 1830
      inventaire après décès; La Havane (Cuba); Bonnaventure, Pierre-Antoine-Joseph
    - Inventaire après décès: Nivard, Mazeline. Rattellet, Jean (épouse de). Molay (rue), n° 8., 20 janvier 1830
      inventaire après décès; Molay (rue); Nivard, Mazeline; Rattellet, Jean
    - Inventaire après décès: Shete, Marie. Prudhomme, Louis-Nicolas (épouse de). Orléans Saint Honoré (rue d'), n° 16. mercier (marchand), 20 février 1830
      inventaire après décès; Orléans-Saint-Honoré (rue d'); Shete, Marie; Prudhomme, Louis-Nicolas; commerçant
    - Inventaire après décès: Boujeau, Madelaine-Elisabeth-Théodore. Delacour, Pierre (épouse de). Villedot (rue), n° 5., 13 mars 1830
      Décédée le 21 août 1829.
      inventaire après décès; Villedo (rue); Boujeau, Madelaine-Elisabeth-Théodore; Delacour, Pierre
    - Inventaire après décès: Griboval, Julie. Aubry le Boucher (rue du), n° 35., 3 avril 1830
      Décédée le 7 décembre 1828.
      inventaire après décès; Aubry-le-Boucher (rue); Griboval, Julie
    - Vente par Claude Romain Prieur de La Comble, à Strasbourg, à Jean Baptiste Marie Prieur de La Comble, à Bar le Duc, et à Augustin Eusèbe Prieur de La Comble, à Périgueux, du tiers idivis 1° de la ferme de Puiselet dépt. de Seine et Marne, 2° d'une somme de Mille francs, 3° d'une petite maison à Nemours, 4° d'une bibliothèque de 1100 volumes, moyennant 5000 francs., 16 avril 1830
      acte de vente; Bar-le-Duc (Meuse); Nemours (Seine-et-Marne); Périgueux (Dordogne); Strasbourg (Bas-Rhin); Prieur de La Comble, Augustin Eusèbe (1776-18..); Prieur de La Comble, Claude Romain; Prieur de La Comble, Jean-Baptiste Marie
    - Procès verbal d'enchères à la requête de Marie Anne Julie Cahaguet, veuve de Pierre Charles François Verdure, rue d'Enfer, n° 5, d'une manufacture servant à filature de coton, à Limetz (Seine et Oise), et objets mobiliers et 68 ares de terre, mise à prix 50 000 francs., 19 avril 1830
      Limetz-Villez (Yvelines); Enfer (rue d'); Cahaguet, Marie Anne Julie; Verdure, Pierre Charles François
    - Inventaire après décès: Caval, Alexandre-Gabriel. Lavandières (rue des), n° 31., 21 avril 1830
      Décédé le 1er mars 1830.
      inventaire après décès; Lavandières (rue des); Caval, Alexandre-Gabriel
    - Inventaire après décès: Vongoefft, Florent. Cimetière Saint Nicolas (rue du), n° 19., 27 avril 1830
      Décédé le 18 mars 1830.
      inventaire après décès; Cimetière-Saint-Nicolas (rue du); Vongoefft, Florent
    - Dépôt de partage des successions: Prieur de La Comble, Jean-Baptiste-Mathurin; Prieur de La Comble, Mathurin-Charles-Armand; Coffin, Marie-Louise. Prieur de La-Comble (veuve de)., 15 mai 1830
      dépôt de pièces; partage; Prieur de La Comble, Jean-Baptiste-Mathurin; Prieur de La Comble, Mathurin-Charles-Armand; Coffin, Marie-Louise; Prieur de La-Comble
    - Inventaire après décès: Regnard, Marie-Charles-Claude. Germain, Charles-Nicolas (veuve de). Marais (rue des), n° 17., 18 mai 1830
      Décédée le 17 avril 1830.
      inventaire après décès; Marais (rue des); Regnard, Marie-Charles-Claude; Germain, Charles-Nicolas
    - Inventaire après décès: Berger, Joseph. Lancry (rue de), n° 33 bis. colonel retraité, 22 mai 1830
      Décédé le 25 avril 1830.
      inventaire après décès; Lancry (rue de); Berger, Joseph
    - Inventaire après décès: Malet, François-Jean. Grande rue / Vaugirard., 31 mai 1830
      Décédé le 16 mai 1830.
      inventaire après décès; Vaugirard (ancienne commune); Vaugirard (rue de); Malet, François-Jean
    - Inventaire après décès: Lamblin, Marie. Jacob (rue), n° 7. Décédé le 2 juin 1830., 6 juillet 1830
      inventaire après décès; Jacob (rue); Lamblin, Marie
    - Inventaire après décès: Duvidal de Montferrier, Jean-Jacques-Philippe-Marie (marquis de Montferrier). Saint Guillaume (rue), n° 7. Décédé le 19 octobre 1829., 7 juillet 1830
      inventaire après décès; Saint-Guillaume (rue); Duvidal de Montferrier, Jean-Jacques-Philippe-Marie
    - Inventaire après décès: Bie dit Lebie, Nicolas-Christophe. Croix (rue de la), n° 31. Décédé le 3 juillet 1830., 10 juillet 1830
      15 juillet 1830, dépôt du testament daté du 19 mars 1828. 19 janvier 1831, liquidation de la communauté, Marie-Jeanne-Rose Mouton, son épouse.
      inventaire après décès; Croix (rue de la); Bie dit Lebie, Nicolas-Christophe; Lebie, Nicolas-Christophe; Mouton, Marie-Jeanne-Rose
    - Inventaire après décès: Dubois, Louis-Eugène. Jean Jacques Rousseau (rue), n° 18. chirurgien dentiste. Décédé le 9 juillet 1830., 14 juillet 1830
      26 juillet 1830, procès verbal d'enchères du cabinet.
      inventaire après décès; Jean-Jacques-Rousseau (rue); Dubois, Louis-Eugène; chirurgien dentiste
    - Inventaire après décès de Jacques Léonard Gion, aux Batignolles Monceaux, rue Truffaut, n° 28, décédé le 5 juin 1830, 6 août 1830
      Date de création de la notice: 2006
      inventaire après décès; Truffaut (rue); Batignolles-Monceaux (ancienne commune); Gion, Jacques Léonard (1...-1830)
    - Inventaire après décès de Marie Josèphe Julie Boyard, épouse de Chrétien Jacques Kresz, quai de la Mégisserie, n° 34, décédée le 2 avril 1830, 20 août 1830
      inventaire après décès; Mégisserie (quai de la); Boyard, Marie Josèphe; Krez, Chrétien Jacques
    - Inventaire après décès (substitué par Me Prost) de Jean Charles Louis François Parent, rue Rochechouart, n° 34, décédé le 25 août 1830, 25 septembre 1830
      inventaire après décès; Rochechouart (rue de); Parent, Jean Charles Louis François
    - Inventaire après décès de Marie Françoise Crapart, épouse de Jean François Perrin, rue Saint Denis, n° 266, décédée le 30 septmebre 1830, 28 octobre 1830
      inventaire après décès; Saint-Denis (rue); Crapart, Marie Françoise; Perrin, Jean François
    - Inventaire après décès de Jean Antoine Cambe, rue des Jardins Saint Paul, n° 3, décédé le 11 août 1830, 3 novembre 1830
      inventaire après décès; Jardins-Saint-Paul (rue des); Cambe, Jean Antoine
    - Inventaire après décès de Henri Gueneau, demeurant boulevard Montmartre, n° 1, décédé le 10 septembre 1830, 15 novembre 1830
      inventaire après décès; Montmartre (boulevard); Gueneau, Henri
    - Inventaire après décès de Philippe François Fleury., 29 décembre 1830
      inventaire après décès; Fleury, Philippe François
    - Inventaire après décès de Charlotte Amélie Robert, épouse de Théodore Alexandre Guilbert, demeurant rue Saint Martin, n° 14, 17 janvier 1831
      inventaire après décès; Saint-Martin (rue); Robert, Charlotte Amélie; Guilbert, Théodore Alexandre
    - Inventaire après décès de Suzanne Elisabeth Eulalie Champion, veuve de Alexandre Louis Edme Vignette, demeurant rue Papillon, n° 9, décédée le 3 février 1831, 18 février 1831
      inventaire après décès; Champion, Suzanne Elisabeth Eulalie; Vignette, Alexandre Louis Edme
    - inventaire après décès, 25 février 1831
      inventaire après décès; Bic, Alexandre Pierre Louis
    - Inventaire après décès de Christophe Marny, décédé le 3 mars 1831, 14 mars 1831
      inventaire après décès; Marny, Christophe
    - Inventaire après décès de Claude Cognau, impasse Saint Pierre, n° 2, décédé le 20 décembre 1830, 22 mars 1831
      inventaire après décès; Saint-Pierre (impasse); Cognau, Claude
    - Inventaire après décès de Pierre André, corroyeur, demeurant rue Saint ?, n° 2, cour Saint Martin, 23 mars 1831
      inventaire après décès; Saint-Martin (cour); André, Pierre; Roujet, Anne; tanneur
    - Inventaire après décès de Pierre Joseph Antoine Lebouc de La Mésangère, demeurant boulevard Montmartre, n° 1, décédé le 22 février 1831, 28 mars 1831
      inventaire après décès; Montmartre (boulevard); Lebouc de La Mésangère, Pierre Joseph Antoine
    - Inventaire après décès de Marguerite Geneviève Dupille, veuve de Jean Rouget, demeurant rue des Coutures Saint Gervais, n° 24, décédée le 6 mars 1831, 13 avril 1831
      inventaire après décès; Coutures-Saint-Gervais (rue des); Dupille, Marguerite Geneviève; Rouget, Jean
    - Inventaire après décès de Anne Michel Bridan, décédé le 13 décembre 1824, au fort Saint Pierre de la Martinique, 8 juin 1831
      inventaire après décès; Saint-Pierre (Martinique); Bridan, Anne Michel
    - Inventaire après décès de Marie Rosalie Pottier, épouse de Joseph Ferdinand Carouge, demeurant place Maubert, n° 36, décédée le 12 mars 1831, 10 juin 1831
      inventaire après décès; Maubert (place); Pottier, Marie Rosalie; Carouge, Joseph Ferdinand
    - Inventaire après décès de Louise Michelle Carnel, épouse de Pierre Louis Théodore Quentin, demeurant rue de la Trinité, n° 25, décédée le 13 avril 1831, 11 juin 1831
      inventaire après décès; Trinité (rue de la); Carnel, Louise Michelle; Quentin, Pierre Louis Théodore
    - Inventaire après décès de Louise Marie Bertias, décédé le 3 février 1831 à Beaumont-sur-Oise, 15 juin 1831
      inventaire après décès; Beaumont-sur-Oise (Val-d'Oise); Bertias, Louis Marie
    - Inventaire après décès de Blaise Coudret, demeurant rue du Petit Carreau, n° 28, décédé le 23 mars 1831, 27 juin 1831
      inventaire après décès; Petit-Carneau (rue du); Coudret, Blaise
    - Inventaire après décès de Louis Charles Maugeret, demeurant rue de Montmorency, n° 4, décédé le 24 juin 1831, 29 août 1831
      inventaire après décès; Montmorency (rue de); Maugeret, Louis Charles
    - Inventaire après décès de Jeanne Louise Gros, épouse de Pierre Henri Laurent, demeurant rue Montmartre, n° 171, décédée le 28 juillet 1831, 1er octobre 1831
      inventaire après décès; Montmartre (rue); Gros, Jeanne Louise; Laurent, Pierre Henri
    - Inventaire après décès de Louis Nourrit, demeurant rue du Marché Saint Honoré, n° 11, décédé le 23 septembre 1831, 10 novembre 1831
      inventaire après décès; Marché-Saint-Honoré (rue du); Nourrit, Louis
    - Inventaire après décès de Delphine Aglaé de Castellane, épouse de Adélaïde Louis Reimbold marquis d'Estournel, 26 novembre 1831
      inventaire après décès; Castellane, Delphine Aglaé de; Reimbold, Alélaïde Louis (marquis d'Estournel)
    - Inventaire après décès de Marie Anne Josèphe Plachard, épouse de Louis Ignace Joseph Danel, décédée le 5 décembre 1831, 19 décembre 1831
      inventaire après décès; Plachard, Marie Anne Josèphe; Danel, Louis Ignace Joseph
    - Inventaire après décès de Philibert Prudent Duval, décédé le 8 septembre 1831, 30 décembre 1831
      inventaire après décès; Duval, Philibert Prudent
    - Inventaire après décès de Marie Louise Josse, veuve de François Boulais, décédée le 13 janvier 1831, 29 février 1832
      inventaire après décès; Josse, Marie Louise; Boulais, François
    - Inventaire après décès de Marie Aimée Angélique Dargent, veuve de Pierre Joseph Thomas, décédée le 13 mars 1832, à Thiais, 19 mars 1832
      inventaire après décès; Thiais (Val-de-Marne); Dargent, Marie Aimée Angélique; Thomas, Pierre Joseph
    - Inventaire après décès de Jean-Baptiste Desprat, capitaine en retraite, décédé le 12 octobre 1831, 10 avril 1832
      inventaire après décès; Desprat, Jean-Baptiste; officier (armée)
    - Inventaire après décès de Jean Pierre Auguste Beaufort, demeurant rue du Petit Carreau, n° 10, décédé le 20 mars 1832, 17 avril 1832
      inventaire après décès; Petit-Carneau (rue du); Beaufort, Jean Pierre Auguste
    - Inventaire après décès de Marie Anne Marguerite Venant, veuve de Jean Marin Fournier, décédée le 13 avril 1832, 25 avril 1832
      inventaire après décès; Venant, Marie Anne Marguerite; Fournier, Jean Marin
    - Inventaire après décès de Pierre Noël Baucheron, décédé le 7 avril 1832 à Draveil, 25 avril 1832
      inventaire après décès; Draveil (Essonne); Baucheron, Pierre Noël
    - Inventaire après décès de Jean Larue, docteur en médecine, demeurant rue Jean Jacques Rousseau, n° 3, décédé le 20 avril 1832, 30 avril 1832
      inventaire après décès; Jean-Jacques-Rousseau (rue); Larue, Jean; docteur d'université
    - Inventaire après décès de Marie Françoise Roleau, épouse de Jean Pierre Wantiez, demeurant rue de Jouy, n° 13, décédée le 6 avril 1832, 7 mai 1832
      inventaire après décès; Jouy (rue de); Roleau, Françoise; Wantiez, Jean Pierre
    - Inventaire après décès de la vicomtesse de Castellane, 7 mai 1832
      inventaire après décès; Castellane, Mme de
    - Inventaire après décès de Louise Sophie Gillet, veuve de Edme François Jublin, demeurant rue Montholon, décédée le 13 avril 1832, 16 mai 1832
      inventaire après décès; Montholon (rue de); Gillet, Louise Sophie; Jublin, Edme François
    - Inventaire après décès de Pauline Rosalie Méchin, épouse de Auguste François Gelhay, décédé le 22 novembre 1831, rue Salle au Comte, 17 mai 1832
      inventaire après décès; Salle-au-Comte (rue); Méchin, Pauline Rosalie; Gelhay, Auguste François
    - Inventaire après décès de Thomas Furet, menuisier, demeurant rue des Orfèvres, n° 4, décédé le 12 avril 1832, 18 mai 1832
      inventaire après décès; Orfèvres (quai des); Furet, Thomas; menuisier
    - Inventaire après décès de Jacques Antoine Thomassin, décédé le 9 avril 1832, 23 mai 1832
      inventaire après décès; Thomassin, Jacques Antoine
    - Inventaire après décès de Jean-Baptiste Denis Delagroue, décédé le 27 avril 1832, 4 juin 1832
      inventaire après décès; Delagroue, Jean-Baptiste Denis
    - inventaire après décès de Jean-Baptiste Fauvreau, marchand boulanger, demeurant rue Saint André des Arts, n° 56, décédé le 17 avril 1832, 5 juin 1832
      inventaire après décès; Saint-André-des-Arts (rue); Fauvreau, Jacques Remi; boulanger
    - Inventaire après décès de Louis Julien Sébastien Harant, demeurant à Vaugirard, chaussée du Maine, n° 4, décédé le 24 avril 1832, 7 juin 1832
      inventaire après décès; Maine (avenue du); Harant, Louis Julien Sébastien
    - Inventaire après décès de Euphrasie Delagroue, veuve de Jean-Baptiste Bon Godineau, décédée le 12 décembre 1831, rue Picpus, n° 18, 9 juin 1832
      inventaire après décès; Picpus (rue de); Delagroue, Euphrasie; Godineau, Jean-Baptiste Bon
    - Inventaire après décès de Michel Marie Duneme, serrurier, décédé le 9 mai 1832, parvis Notre-Dame, n° 4, 18 juin 1832
      inventaire après décès; Notre-Dame (parvis); Duneme, Michel Marie; serrurier
    - Inventaire après décès de Pierre Huber, décédé le 25 avril 1832, rue Louis le Grand, n° 24, 20 juin 1832
      inventaire après décès; Louis-Le-Grand (rue); Huber, Pierre
    - Inventaire après décès de Françoise Madeleine Veré, veuve de Charles Troyes, demeurant rue Taranne, n° 12, décédée le 22 avril 1832, 23 juillet 1832
      inventaire après décès; Taranne (rue); Veré, Françoise Madeleine; Troyes, Charles
    - Inventaire après décès de Michel Duffraisse, demeurant rue Chlipéric, n° 18, décédé le 16 juin 1832, 31 juillet 1832
      inventaire après décès; Chilpéric (rue); Duffraisse, Michel
    - Inventaire après décès de Alexandre Marie Maximilien Guillou, décédé le 18 juillet 1826, rue Contesse d'Artois, n° 26, 1er août 1832
      inventaire après décès; Comtesse-d'Artois (rue de la); Guillou, Alexandre Marie Maximilien
    - Inventaire après décès de Louis Marie Joseph Rozier, demeurant rue du Temple, n° 10, décédé le 28 juin 1832, 4 août 1832
      inventaire après décès; Temple (rue du); Rozier, Louis Marie Joseph
    - Inventaire après décès de Antoine Deveraux, demeurant rue de Cléry, n° 32, et de Jeanne Bardin, son épouse, 13 août 1832
      inventaire après décès; Cléry (rue de); Deveraux, Antoine; Bardin, Jeanne
    - Inventaire après décès de Jean Dupoira, demeurant rue des Fossés Saint Germain l'Auxerrois, n° 19, décédé le 4 avril 1832, 30 août 1832
      inventaire après décès; Fossés-Saint-Germain-l'Auxerrois (rue des); Dupoira, Jean; Duporza, Jean
    - Inventaire après décès de Amrie Anne Elisabeth Morel, veuve de Louis Dangemy, décédée le 12 août 1832, à Bagneux, 1er septembre 1832
      inventaire après décès; Bagneux (Hauts-de-Seine); Morel, Marie Anne Elisabeth; Dangemy, Louis
    - Inventaire après décès (substitué par Me Mignotte) de Jean Félix Magnier, demeurant rue de Lancry, n° 12, décédé le 2 septembre 1832, 7 septembre 1832
      inventaire après décès; Lancry (rue de); Magnier, Jean Félix
    - Inventaire après décès de Jean Barthélemy Frichot, demeurant rue du Chemin de Ronde de Picpus, n° 5, décédé le 2 septembre 1832, 13 octobre 1832
      inventaire après décès; Frichot, Jean Barthélemy
    - Inventaire après décès de Charles Nicolas Robert, ancien boucher, décédé le 29 août 1832, à Mezières, 16 octobre 1832
      inventaire après décès; Charleville-Mézières (Ardennes); Robert, Charles Nicolas
    - Inventaire après décès de Marie Louise Victoire Houel, épouse de Jacques Auguste Guerlin, négocaint, rue Française, n° 3, décédée le 12 juillet 1832. Suite le 4 juin 1850. 19 juin 1850, vente d'un moulin à Fontenay Ferrières, arrondissement de Montargis., 19 novembre 1832
      inventaire après décès; Montargis (Loiret); Française (rue); Houel, Marie Louise Victoire; Guerlin, Jacques Auguste; commerçant
    - Inventaire après décès de Anne Julie Kamper, épouse de Jean Rattellet, décédée le 2 septembre 1832, à Purgerot, 15 décembre 1832
      inventaire après décès; Purgerot (Haute-Saône); Kamper, Anne Julie; Rattellet, Jean
    - Inventaire après décès de Alexandre Hercule Poirier, décédé le 25 octobre 1832, 20 décembre 1832
      inventaire après décès; Poirier, Alexandre Hercule
    - Inventaire après décès de Jean Pierre Wantier, gravatier, décédé le 8 décembre 1832, 3 janvier 1833
      inventaire après décès; Wantier, Jean Pierre
    - Inventaire après décès de Marie Blanche Alexandrine Laure Briot, épouse de Jean-Baptiste Jules Marcellin Gaultier Laguionie, imprimeur, demeurant rue de Grenelle Saint Honoré, n° 11, décédée le 2 janvier 1833. Suite le 20 juin 1833, 28 janvier 1833
      inventaire après décès; Grenelle-Saint-Honoré (rue de); Briot, Marie Blanche Alexandrine Laure; Gaultier Laguionie, Jean-Baptiste Jules Marcellin; imprimeur
    - Inventaire après décès de Jacques Steffens, ancien capitaine de marine, demeurant hôtel de la Galliotte, boulevard du Temple, n°s 6 et 8, décédé le 13 octobre 1832, 5 février 1833
      inventaire après décès; Temple (boulevard du); Steffens, Jacques; officier (armée)
    - Inventaire après décès de Jean Nicolas Levasseur, marchand boucher, demeurant rue du Faubourg du Roule, n° 47, décédé le 29 novembre 1832, 28 février 1833
      inventaire après décès; Faubourg-du-Roule (rue du); Levasseur, Jean Nicolas; boucher
    - Inventaire après décès de Pierre François Halbique, capitaine d'infanterie en retraite, demeurant rue Saint Denis, n° 277, décédé le 23 février 1833, 21 mars 1833
      inventaire après décès; Saint-Denis (rue); Halbique, Pierre François; officier (armée)
    - Inventaire après décès de Jeanne Marie Gou, veuve Gosse, décédée le 18 mars 1833, 3 avril 1833
      inventaire après décès; Gou, Jeanne Marie; Gosse
    - Inventaire après décès de Angélique Foudriat, veuve de Domice Delboulle, demeurant rue de Charenton, n° 55, décédée le 20 avril 1833, 27 avril 1833
      inventaire après décès; Charenton (rue de); Foudriat, Angélique; Delboulle, Domice
    - Inventaire après décès de Jean Paul François Dallemagne, marchand fruiteir, demeurant rue Montmartre, n° 1, décédé le 8 avril 1832, 6 juillet 1833
      inventaire après décès; Montmartre (rue); Dallemagne, Jean Paul François; commerçant
    - Inventaire après séparation de corps et de biens (substituant Me Meunier) entre Jeanne Geneviève Lemasson, institutrice du 2e arrondissement, et Louis Pierre Cugnet, demeurant rue Neuve Coquenard, n° 5, faubourg Montmartre, 1er août 1833
      inventaire; Neuve-Coquenard (rue); Lemasson, Jeanne Geneviève; Cugnet, Louis Pierre; enseignant
    - Inventaire après décès (substitué par Me Meunier) de Louise-Rosalie Carlier, épouse de Nicolas-Philippe-Adolphe Delion Gachet, négociant, demeurant rue d'Orléans, n° 10, décédée le 12 avril 1833., 16 août 1833
      Acte passé par-devant un notaire substituant:
      Me Meunier.
      inventaire après décès; Orléans (rue d'); Carlier, Louise-Rosalie; Delion Gachet, Nicolas-Philippe-Adolphe; négociant
    - Inventaire après décès de Charles Joseph Alexandre Lamant, demeurant rue de Bretagne, n° 28, décédé le 11 août 1833, 9 septembre 1833
      inventaire après décès; Bretagne (rue de); Lamant, Charles Joseph Alexandre; cirier
    - Inventaire après décès de Mathieu Alexandre Lerouge, commissionaire en libraire, rue de l'Odéon, n° 23 bis, décédé le 28 août 1832, 10 septembre 1833
      inventaire après décès; Odéon (rue de l'); Lerouge, Mathieu Alexandre; libraire
    - Inventaire après décès de Charles Jacques Ducray, fabricant de montures de lunettes, demeurant rue du Marché Neuf, n° 48, décédé le 10 septembre 1833, 16 septembre 1833
      inventaire après décès; Marché-Neuf (rue du); Ducray, Charles Jacques; opticien